# 请问各位老师，关于矿山发生的采空区治理支出和尾矿库治理支出的会计处理。

提问人：柳寒秋 时间：2017-07-14 11:03:51
目前一企业正在进行采空区治理和尾矿库治理支出，由于该项目涉及时间跨度较长。请问老师， 1 、相关关的支出是在发生时一次性费用化还是现在在建工程中归集，然后在完工后一次性记入费用？ 2 、关于某些大的且涉及较长时间的费用性支出，我们如何判断相关的支出是一次性进费用还是在发生时直接费用化？

回答人：chenyiwei
此类支出更多地是属于企业在开采完毕后履行其法定责任和社会责任，这些支出一般不会形成企业本身的资产，应一次性费用化处理（包括对未来预计将发生的支出予以预提）。如果在开采期间确认了与此类支出相关的预计负债的，则可以从预计负债中列支此类支出。